【裁判字號】    89,易,302
【裁判日期】    890229
【裁判案由】    詐欺
【裁判全文】
臺灣高雄地方法院刑事判決                          八十九年度易字第三二號
    公  訴  人  臺灣高雄地方法院檢察署檢察官
    被      告  乙○○
右列被告因詐欺案件，經檢察官提起公訴（八十八年度偵字第一○九八四號），本院
判決如左：
    主  文
乙○○意圖為自己不法之所有，以詐術使人將本人之物交付，累犯，科罰金壹萬元，
如易服勞役，以參佰元折算壹日。
    事  實
一、乙○○前於民國八十二年間，因偽造文書等案件，經本院判處有期徒刑三年，後
    經臺灣高等法院高雄分院駁回上訴確定，並於八十五年十一月七日執行完畢，仍
    不知悔改，明知其無支付能力，竟意圖為自己不法之所有，於八十八年四月二十
    六日二十二時十分許，前往高雄市小港區○○○路一四三號甲○○所經營之「大
    將ＫＴＶ」消費，致使該「大將ＫＴＶ」之店員陷於錯誤，而交付財物礦泉水二
    瓶、單品水果一份、熱炒三份及９０紅酒四瓶，計新台幣（下同）六千零六十元
    ，及提供價值二千九百七十一元包廂、招待服務等財物以外之利益。嗣於八十八
    年四月二十七日二時三十分許，欲離去時，無錢支付消費款，甲○○始知受騙。
二、案經甲○○訴由高雄市政府警察局小港分局報請台灣高雄地方法院檢察署檢察官
    偵查起訴。
    理  由
一、訊據被告乙○○固坦認於右揭時、地消費而未付上開款項之事實，惟矢口否認有
    詐欺犯行，辯稱：案發當日係因朋友欲請客，而邀伊前往大將ＫＴＶ消費，但該
    名朋友後來未依約前來，伊身上所帶之金錢並不足支付消費款項，實不知道消費
    金額會如此之高云云。然查，右揭事實迭據告訴人甲○○於警訊及本院調查程序
    中均指述甚詳。而被告並無法提供案發當時邀伊前往消費之朋友之年籍資料，以
    供查證，是被告上開所辯稱伊係赴約前往消費一節尚難遽信。況被告既供稱：案
    發當日是伊朋友要請客，所以伊身上帶的錢不多，僅一千多元等語，堪認被告於
    消費當時即明知伊所攜帶之金錢數額有限，並無力單獨支付過大之消費金額，竟
    仍於該名朋友未到場前大肆消費，要難謂與常情相符，是以被告具有為自己不法
    所有之意圖，及施用詐術，假消費之名，使告訴人誤以其將付款而提供餐飲及服
    務之利益甚明。綜上，被告所辯顯係事後卸責之詞，委無足採。此外，並有結帳
    清單一紙附在警卷可按。本件事證明確，被告右揭犯行洵堪認定，應依法論科。
二、核被告以詐術使「大將ＫＴＶ」之店員陷於錯誤而交付酒、飲料之所為，係犯刑
    法第三百三十九條第一項之詐欺取財罪；其以詐術使大將ＫＴＶ之店員陷於錯誤
    而提供包廂、招待服務之所為，係犯同法第三百三十九條第二項之詐欺得利罪。
    所犯上開二罪係一行為而觸犯數罪名之想像競合犯，應依詐取金額較多，情節較
    重之詐欺取財罪處斷。公訴人於事實欄已敘及詐欺取財部分之犯罪事實，惟證據
    並所犯法條欄內漏引刑法第三百三十九條第一項之規定，且未論及想像競合犯部
    分，均尚有未洽，併此敘明。查被告前於八十二年間，因偽造文書等案件，經本
    院判處有期徒刑三年，後經臺灣高等法院高雄分院駁回上訴確定，並於八十五年
    十一月七日執行完畢之事實，此經被告供認在卷，並有臺灣高等法院被告全國前
    案紀錄表，及台灣高雄地方法院檢察署刑案資料查註記錄表在卷可憑，茲於執行
    完畢後五年以內再犯本件有期徒刑以上之詐欺罪，是為累犯，應依刑法第四十七
    條之規定加重其刑。爰審酌被告詐騙之金額非多，且已賠償被害人所受之損害，
    有和解書乙紙附卷足稽，惟其前已有事實欄所示之犯行，仍不知悔改，且犯後尚
    飾詞否認犯行等一切情狀，量處如主文所示之刑，並諭知易服勞役之折算標準，
    以資懲儆。
據上論斷，應依刑事訴訟法第二百九十九條第一項前段，刑法第三百三十九條第一項
、第二項、第五十五條、第四十七條、第四十二條第二項，罰金罰鍰提高標準條例第
一條前段、第二條，判決如主文。
本案經檢察官陳宗吟到庭執行職務。
中      華      民      國      八十九    年    二        月    二十九  日
                                  臺灣高雄地方法院刑事第三庭
                                      法  官  王  美  玲
右為正本，係照原本作成，證明與原本無異。
如不服本判決，應於送達後十日內，向本院提出上訴狀。
                                      書記官  楊  真  芬
中      華      民      國      八十九    年    二        月    二十九  日
附錄本判決論罪之法條：
刑法第三百三十九條第一項
刑法第三百三十九條第二項
意圖為自己或第三人不法之所有，以詐術使人將本人或第三人之物交付者，處五年以
下有期徒刑、拘役或科或併科一千元以下罰金。
以前項方法得財產上不法之利益或使第三人得之者亦同。


司法院資訊處製作；財團法人民間司法改革基金會備份。
